# 有关债权转股权的审计业务

提问人：sincpa 时间：2011-11-15 11:11:55
事情大体是这样，A公司和B公司同为集团公司W公司的下属子公司，A公司委托Z银分四笔贷款 8000 万元给B公司。现在A公司和B公司商定，A公司用这 8000 万元贷款中的 3000 万元作为债权转股权对B进行增资，A公司成为B公司的股东。 目前查阅了《公司债权转股权登记管理办法》，按照规定应当对债权进行专项审计，再以审定后的金额作为出资金额进行验资。 我想请问老师，在这个业务过程中，我应当关注哪些事项，比如债权发生的时间，性质，金额，本次债转股双方的协议等等。因为涉及到是委托贷款转股权，这个事项是否要得到银行的同意，或者说要取得A公司、B公司以及Z银行三方的协议之类的东西？ 还有就是，本次债权转股权是否还必须要由评估公司出具评估报告。 谢谢。

回答人：chenyiwei
关于债权转股权时审验应关注的事项，本版面以前有讨论，记得我也回复过，你可以搜索一下。 另外，工商总局的《债权转股权登记办法》目前仍在征求意见阶段，尚未正式发布，因此具体执行时应当依据各地方工商登记机关发布的关于债转股工商登记的地方性规定。要注意目前并不是每个地方都认可债转股这一出资方式，也不是每个地方的工商登记程序都是一样的。

提问人：sharelee 时间：2011-11-16 15:57:09
前面刚遇到个类似问题，咨询了一下上海目前应该不可以债转股。
我的建议是用过桥资金先现金增资，再还款。是否可行？

回答人：chenyiwei
应可以。目前允许债转股的地区：重庆、天津、浙江、山东、四川、北京、湖北。（如有遗漏请各地网友补充）上海的外商投资企业允许外资债转股。